【裁判字號】    99,台上,6423
【裁判日期】    991021
【裁判案由】    偽造文書
【裁判全文】
最高法院刑事判決            九十九年度台上字第六四二三號
上  訴  人  甲○○
上列上訴人因偽造文書案件，不服台灣高等法院中華民國九十九
年六月十五日第二審判決（九十九年度上訴字第一四四０號，起
訴案號：台灣台北地方法院檢察署九十七年度偵字第二二三二０
號、第二五０五七號、第二六八六六號，九十八年度偵字第一三
三六號、第一三三七號、第一七九一號），提起上訴，本院判決
如下：
    主  文
上訴駁回。
    理  由
按刑事訴訟法第三百七十七條規定，上訴於第三審法院，非以判
決違背法令為理由，不得為之。是提起第三審上訴，應以原判決
違背法令為理由，係屬法定要件。如果上訴理由書狀並未依據卷
內訴訟資料，具體指摘原判決不適用何種法則或如何適用不當，
或所指摘原判決違法情事，顯與法律規定得為第三審上訴理由之
違法情形，不相適合時，均應認其上訴為違背法律上之程式，予
以駁回。本件上訴人甲○○上訴意旨略稱：上訴人係因一時經濟
困窘、無法維持生計，始應他人之邀，擔任借款保證人，並非主
導犯罪之人，犯罪所得甚微，犯後態度堪稱良好，悛悔有據，原
判決雖判處有期徒刑七月，但上訴人並無前科，原判決未宣告緩
刑，上訴人勢將入獄服刑，家人生計將無法維持，爰請准依刑事
訴訟法第三百九十六條第二項規定，宣告緩刑等語。
惟查證據之取捨、證據證明力之判斷，以及事實有無之認定，屬
事實審法院之職權，苟其取捨判斷與認定，並不違背論理法則及
經驗法則，即不容任意指為違法，而執為適法之第三審上訴理由
。本件原判決認定上訴人有其事實欄所載犯行，係依憑上訴人之
自白、共同正犯張怜媛於偵查中之供證，並有合作金庫銀行埔墘
分行民國九十八年一月九日合金埔墘字第０九八００００一一一
號函附偽造之豐瑜有限公司（下稱豐瑜公司）九十三年度營所稅
結算申報書、資產負債表、九十三年五月份至九十四年十二月份
「四０一表」及豐瑜公司貸款申請書、借據、變更登記表、營利
事業登記證，財政部台北市國稅局九十八年二月三日財北國稅資
字第０九八０二一六九六六號函暨所附豐瑜公司九十三年度營所
稅結算申報書、資產負債表，暨申報書跨中心查詢清單等證據資
料，予以綜合判斷，認上訴人犯行堪以認定。又以核上訴人所為
，係犯刑法第二百十六條、第二百二十條第一項、第二百十一條
之行使偽造公文書罪，及第三百三十九條第一項之詐欺罪，依修
正前刑法第五十五條牽連犯規定，從情節較重之行使偽造公文書
罪論處，於法定刑度內量處有期徒刑一年二月，復以上訴人犯罪
時間在九十六年四月二十四日之前，依中華民國九十六年罪犯減
刑條例第二條第一項第三款規定，減其宣告刑二分之一（即減為
有期徒刑七月）。已詳其所憑證據及認定之理由，所為論斷均
有卷存證據資料可資覆按。上訴意旨雖指摘原判決違法，然按緩
刑之宣告，以被告未曾因故意犯罪受有期徒刑以上刑之宣告，或
前因故意犯罪受有期徒刑以上刑之宣告刑，執行完畢或赦免後，
五年以內未曾因故意犯罪受有期徒刑以上刑之宣告者，為其要件
，刑法第七十四條第一項定有明文。上訴人於九十五年八月十七
日曾因恐嚇取財罪，經台灣高等法院台中分院以九十五年度上易
字第七二二號判處有期徒刑四月確定（嗣符合減刑條件，經裁定
減刑為有期徒刑二月），並於九十六年十一月一日執行完畢，此
有台灣高等法院被告前案紀錄表在卷可查，揆諸上開說明，上訴
人自不符合緩刑之要件。原判決未宣告緩刑，核無違誤。上訴意
旨以此指摘原判決違法，自屬無據。衡以前開說明，其得上訴之
行使偽造公文書部分之上訴為違背法律上之程式，應予駁回。又
此重罪部分之上訴既不合法，無從為實體之判決，其牽連犯詐欺
之輕罪部分，即無從適用審判不可分之原則，併為實體審判，亦
應從程序上併予駁回。另本件上訴既不合法，且上訴人又不符合
緩刑之要件，上訴意旨聲請本院為緩刑之宣告，無從併予審酌，
附此明。
據上論結，應依刑事訴訟法第三百九十五條前段，判決如主文。
中    華    民    國  九十九  年    十    月  二十一  日
                      最高法院刑事第十三庭
                          審判長法官  賴  忠  星
                                法官  呂  丹  玉
                                法官  吳      燦
                                法官  蔡  名  曜
                                法官  葉  麗  霞
本件正本證明與原本無異
                                      書  記  官
中    華    民    國  九十九  年    十    月  二十七  日
                                                     Ｍ

司法院資訊處製作；財團法人民間司法改革基金會備份。
